臺灣板橋地方法院刑事裁定　　　　　　 94年度交聲字第859號
原處分機關　交通部公路總局臺北區監理所板橋監理站
異　議　人
即受處分人　甲○○
上列異議人即受處分人因違反道路交通管理處罰條例案件，對於
交通部公路總局臺北區監理所板橋監理站中華民國94年3 月23日
所為之處分（原處分案號：板監違字第裁41-A5K700791號）聲明
異議，本院裁定如下：
    主  文
異議駁回。
    理  由
一、原處分機關處分意旨略以：異議人即受處分人甲○○於民國
    93年8 月7 日下午1 時3 分許，駕駛車牌號碼DVP-796 號輕
    型機車在臺北市市市○○道與西寧北路路口，經臺北市政府
    警察局大同分局交通分隊舉發「不依標誌標線號誌指示」，
    並移送原處分機關，原處分機關即依道路交通管理處罰條例
    第48條第1 項第2 款，裁處異議人即受處分人罰鍰新臺幣（
    下同）1,800 元，並依同條例第63條第1 項記違規點數3 點
    ，罰鍰限於94年4 月22日前繳納，並註明上開罰鍰逾期不繳
    納之處分。
二、異議人即受處分人異議意旨則以：異議人即受處分人於93年
    8 月7 日沿西寧北路行駛至市○○道與西寧北路路口，然後
    左轉往火車站方向前進，是2 段式左轉，其並沒有違反禁止
    左轉標誌左轉。本件是否有照相以證明違規？且路面並沒劃
    直行箭頭指示標線及設置禁止左轉標誌，而聲明異議。
三、按汽車駕駛人轉彎時，有不依標誌、標線、號誌指示者，處
    200 元以上600 元以下罰鍰（即新臺幣600 元以上1,800 元
    以下罰鍰），並記違規點數1 點，道路交通管理處罰條例第
    48條第1 項第2 款、第63條第1項第1款分別定有明文。
四、經查，異議人即受處分人於93年8 月7 日下午1 時3 分許，
    駕駛車牌號碼DVP-796 號輕型機車沿臺北市○○○路由北往
    南方向行駛，左轉市○○道往東方向行駛，經臺北市政府警
    察局大同分局交通分隊以北市警交大字第A5K700791 號舉發
    違反道路交通管理事件通知單舉發異議人即受處分人「違反
    禁止左轉標誌左轉」之違規，有前開舉發違反道路交通管理
    事件通知單影本乙紙在卷可稽，異議人即受處分人亦不否認
    於前開時地左轉之事實，惟辯稱其是二段式左轉，且路面並
    未劃直行箭頭指示標線及設置禁止左轉標誌云云。然查：西
    寧北路北往南方向設置有禁止左轉標誌（0000-0000）， 無
    左轉燈號；且並未設有二段式左轉標誌，亦無機車待轉區；
    93 年8月7 日之號誌、標誌、標線均與所附之照片相同等情
    ，有臺北市政府警察局大同分局94年6 月16日北市警同分交
    字第09432102700 號函及所附之照片2 幀、94年6 月28日北
    市警同分交字第09432164800 號函及所附之照片4 幀在卷可
    稽。足徵機車駕駛人於早上7 時至晚間10時之時段沿西寧北
    路北往南方向行經市○○道，並不能左轉，僅能直行，亦無
    標誌標線號誌指示該處得以二段式左轉。從而異議人即受處
    分人前開所辯均不足採信，其不依標誌、號誌指示之違規行
    為，應堪認定。則原處分機關依道路交通管理處罰條例第48
    條第1 項第2 款、第63條第1 項第1 款及違反道路交通管理
    事件統一裁罰基準及處理細則第43條、第44條、第61條等規
    定，裁處其罰鍰1,800 元，並記違規點數1 點，核無不當，
    本件異議之聲明為無理由，應予駁回。
據上論斷，應依道路交通案件處理辦法第19條，裁定如主文。
中　　華　　民　　國　　94　　年　　6 　　月　　29　　日
                  交通法庭  法　官     張宏節
上列正本與原本無異。
如不服本裁定，應於送達後5日內，向本院提出抗告狀
                            書記官     鄧順生
中　　華　　民　　國　　94　　年　　6 　　月　　29　　日
